臺灣新北地方法院板橋簡易庭民事裁定
109年度板簡字第3226號
視    同
上 訴 人    陳建福  
            陳保慈  

            陳南宏  


            陳俊豪  

上列視同上訴人與被上訴人財團法人享翔葉克膜教育基金會間請
求確認贈與契約無效等事件，因上訴人陳生貴、陳和成對於中華
民國111年3月25日本院第一審判決，提起第二審上訴，本院裁定
如下：
    主  文
視同上訴人應於本裁定送達三日內，繳納第二審裁判費新台幣壹
仟捌佰拾參元，逾期不補正，駁回本件上訴。
    理  由
一、按上訴不合程式或有其他不合法之情形而可以補正者，原第
    一審法院應定期間命其補正，如不於期間內補正，應以裁定
    駁回之，民事訴訟法第442條第2項著有規定。又按訴訟標的
    對於各共同訴訟之各人必須合一確定者，共同訴訟人中一人
    之行為有利益於共同訴訟人者，其效力及於全體，不利益者
    ，對於全體不生效力，民事訴訟法第56條第1款定有明文。
    而所謂共同訴訟人中一人之行為，有利益於共同訴訟人或不
    利益於共同訴訟人，係指於行為當時就形式上觀之，有利或
    不利於共同訴訟人而言，非指經法院審理結果有利者其效力
    及於共同訴訟人，不利者其效力不及於共同訴訟人而言，故
    共同訴訟人中之一人，對於下級法院之判決聲明不服提起上
    訴，在上訴審法院未就其內容為審判之前，難謂其提起上訴
    之行為對於他共同訴訟人不利，其效力應及於共同訴訟人全
    體，即應視其上訴為共同訴訟人全體所為。則訴訟標的對於
    連帶債務人間即必須合一確定，共同訴訟人中一人之行為有
    利益於共同訴訟人者，其效力及於全體。經查：本件係基於
    公同共有法律關係為請求者，仍屬固有之必要共同訴訟，應
    由公同共有人全體起訴，當事人之適格始無欠缺，而於110
    年3月19日規定，命視同上訴人陳南宏、陳俊豪、陳保慈、
    陳建福應於收受本裁定後五日內補正追加為原告，因上訴人
    陳生貴、陳和成對上開判決不服提起上訴，核其理由顯非基
    於其個人關係之抗辯事由，對未提出上訴之被告即桂學梅必
    須合一確定，依民事訴訟法第56條第1款規定，其上訴之效
    力應及於陳南宏、陳俊豪、陳保慈、陳建福，爰將陳南宏、
    陳俊豪、陳保慈、陳建福列為視同上訴人，合先敘明。
二、經查：本件上訴之訴訟標的價額核定為新台幣（下同）壹拾
    貳萬元，應徵第二審裁判費壹仟捌佰參拾元，未據上訴人繳
    納，茲依民事訴訟法第436條之1第3項、第442條第2項前段
    規定，限視同上訴人於收受本裁定送達後3日內逕向本庭如
    數補繳，逾期不繳，即駁回上訴。
三、特此裁定。
中　　華　　民　　國　　111 　年　　5 　　月　　19　　日
　　　　　　　　　臺灣新北地方法院板橋簡易庭
                        法  官  李昭融
以上正本係照原本作成。
本裁定不得抗告。
中　　華　　民　　國　　111 　年　　5 　　月　　19　　日
　　　　　　　　　　　　書記官  劉美蘭